臺灣臺北地方法院刑事判決　　　　　　　99年度易字第1681號
公　訴　人　臺灣臺北地方法院檢察署檢察官
被　　　告　高悅寧
　　　　　　蔣若瀅
上列被告等因詐欺案件，經檢察官聲請簡易判決處刑（99年度偵
字第3805號），本院認不宜以簡易判決處刑（受理案號為99年度
簡字第956號），改依通常程序審理，判決如下：
    主  文
高悅寧、蔣若瀅幫助犯詐欺取財罪，各處拘役伍拾日，如易科罰
金，均以新臺幣壹仟元折算壹日。
    事  實
一、高悅寧、蔣若瀅均在預見將自己所申辦之金融帳戶提款卡（
    含密碼）提供給他人使用，常與財產犯罪密切相關，極可能
    被犯罪集團所使用以遂行詐欺取財而達收取贓款，並避免遭
    到檢警單位追查之目的，仍不違背其本意，竟分別基於幫助
    詐欺之未必故意：(一)高悅寧於民國98年10月20日，在臺北市
    ○○○路1 段及林森北路口，將其所申辦之台新國際商業銀
    行（下稱台新銀行）忠孝分行帳號00000000000000號帳戶之
    提款卡，交付給真實姓名、年籍不詳，自稱「經理」之成年
    詐騙集團成員，並於當日以電話告知該「經理」上開提款卡
    之密碼；(二)蔣若瀅於98年10月20日，將其所申辦之第一銀行
    （下稱第一銀行）北桃分行帳號00000000000 號帳戶之提款
    卡及密碼，寄至臺北縣土城市（已於99年12月25日改制為新
    北市土城區○○○路○ 段290 號，交予同詐欺集團之真實姓
    名、年籍不詳，自稱「劉小姐」之詐騙集團成員。嗣該詐騙
    集團成員遂共同基於詐欺取財之犯意聯絡，於98年10月22日
    晚間5 時許，佯稱係PC HOME 網站購物中心人員，以電話向
    蘇新富詐稱其於98年8 月許，以中國信託信用卡刷卡網路購
    物時，因該網站內部疏失，誤設為12次連續扣款，並稱會通
    知信用卡公司處理，數分鐘後，由另名詐欺集團成員，偽稱
    為中國信託信用卡客服人員，詐稱欲取消設定，須依指示至
    自動櫃員機前操作，致蘇新富一時不察而陷於錯誤，分別：
    (一)於同日晚間6 時41分、6 時44分、6 時47分、7 時45分、
    7 時47分，至位於臺北市○○路之台新銀行，依指示操作自
    動櫃員機，陸續將新臺幣（下同）4 萬元、4 萬元、2 萬元
    、2 萬9 千元（起訴書漏載此筆金額，業經公訴人當庭補充
    陳明）、4 萬元匯入高悅寧上述帳戶，旋遭詐騙集團提領13
    萬元；(二)又於同日晚間9 時32分許、9 時36分，至臺北市○
    ○路之第一銀行，亦依指示操作自動櫃員機而匯入現金7 萬
    9 千元、2 萬1 千元至蔣若瀅上述帳戶內，旋遭提領一空。
    嗣經蘇新富察覺有異，報警處理，始悉上情。
二、案經蘇新富訴由臺北市政府警察局大安分局報告臺灣臺北地
    方法院檢察署檢察官偵查起訴。
    理  由
一、按被告以外之人於審判外之言詞或書面陳述，除法律有規定
    者外，不得作為證據，刑事訴訟法第159 條固定有明文，惟
    被告以外之人於審判外之陳述，雖不符同法第159 條之1 至
    之4 規定，而經當事人於審判程序同意作為證據，法院審酌
    該言詞陳述或書面陳述作成時之情況，認為適當者，亦得為
    證據。又當事人、代理人或辯護人於法院調查證據時，知有
    第159 條第1 項不得為證據之情形，而未於言詞辯論終結前
    聲明異議者，視為有前項之同意，此亦據同法第159 條之5
    規定明確。查本案所引用之證據資料（詳後引證據），其中
    傳聞證據部分，縱無刑事訴訟法第159 條之1 至第159 條之
    4 或其他規定之傳聞證據例外情形，亦因被告高悅寧、蔣若
    瀅、檢察官或同意可作為證據使用，或未聲明異議，依刑事
    訴訟法第159 條之5 第1 項、第2 項之規定，本院審酌該證
    據作成之情況，並無不當，應得為證據。又按本案認定事實
    所引用之文書證據、物證等證據，並無證據證明係公務員違
    背法定程序所取得，亦無刑事訴訟法第159 條之4 之顯有不
    可信之情況與不得作為證據之情形，本院斟酌本案卷內之證
    據並非非法取得，亦無證明力明顯過低之情形，且經本院於
    審判期日依法進行證據之調查、辯論，被告於訴訟上之程序
    權，已受保障，前揭各該證據，均得採為證據。
二、訊據被告高悅寧固坦承有申設上開台新銀行帳號0000000000
    0000號帳戶，並領有提款卡使用，被告蔣若瀅亦坦認有申辦
    前揭第一銀行帳號00000000000 號帳戶之提款卡等事實，惟
    均否認有何幫助詐欺之犯行，被告高悅寧辯稱：其於98年10
    月份間，在報紙上看到求職資訊，工作內容是行政助理，其
    便打電話去問，有名自稱「經理」的男性說該助理工作是兼
    職會計，所以需要提供提款卡確認信用狀況，因為公司會把
    公司的錢存在其帳戶內，當天就相約在臺北市○○○路的麥
    當勞面試，其便將提款卡交給該經理派來的人，密碼是見完
    面當天在電話裡面告訴該經理的。約2 、3 天後，該經理打
    電話說要帶其去公司上班，但卻被放鴿子，經理也不接電話
    了，其才覺得奇怪，便於98年10月23日打電話到台新銀行掛
    失該提款卡云云。被告蔣若瀅則辯稱：其於98年10月19日在
    自由時報上看到有在應徵電話接線生的工作，便打電話過去
    詢問，有位自稱「劉小姐」的女性介紹工作內容就是跟客人
    聊天，只要在家裡上班，並且會提供1 支手機，薪水是1 分
    鐘5 元計算。當天晚上10點左右，「劉小姐」就說要提供提
    款卡作薪資轉帳的設定，因為該公司沒有營利事業登記證，
    所以需要提款卡才能作薪資轉帳的設定。其就在隔天也就是
    98年10月20日以宅急便將第一銀行的提款卡寄給「劉小姐」
    ，其是在之後幾天，「劉小姐」的電話都打不通，才發現不
    對勁，並於98年11月5 日去第一銀行想要把該帳戶之提款卡
    凍結掛失，但過沒多久，警察就過來了云云。
三、經查：
  (一)前揭被告高悅寧之台新銀行帳號00000000000000號帳戶及被
    告蔣若瀅之第一銀行帳號00000000000 號帳戶分別為其等所
    申設，並均領有該帳戶之提款卡使用，及被害人蘇新富因遭
    詐騙，因而於98年10月22日晚間陸續將4 萬元、4 萬元、2
    萬元、2 萬9 千元、4 萬元匯入高悅寧上述帳戶，立即遭提
    領13萬元，並將7 萬9 千元、2 萬1 千元匯入蔣若瀅上述帳
    戶內，旋遭提領一空等情，業據證人蘇新富於警詢時指證明
    確（見99年度偵字第3805號卷第12至15頁、第16至17頁），
    並有台新銀行98年11月5 日台新作文字第9817311 號函暨所
    附忠孝分行帳號00000000000000（戶名：高悅寧）開戶資料
    、資金往來明細、第一商業銀行北桃分行98年11月19日一北
    桃字第00637 號函及其所附蔣若瀅帳號00000000000 號開戶
    申請資料、存款明細資料、第一商業銀行提出之交易明細（
    見上開偵查卷第18至22頁、第27至31-1頁、第35頁）等件附
    卷可查，此部分事實亦為被告2 人所不爭執。是被告高悅寧
    、蔣若瀅所有之上開台新銀行帳戶、第一銀行帳戶確已供有
    意行騙之詐騙集團使用，使被害人蘇新富受欺瞞而將金錢匯
    入被告2 人之上開帳戶內乙節，堪予認定。
  (二)又被告高悅寧、蔣若瀅雖均辯稱上開帳戶之提款卡係因應徵
    工作而交付與他人，並以前詞置辯云云，惟按社會常態，應
    徵工作者於應徵工作時，若係正式謀職，應徵者應備相關簡
    歷資料，赴徵人之公司或行號內面試，應徵者對於公司所在
    、名稱、所營項目、工作內容暨何人進行面試等項均有一定
    之認識與瞭解，並當面談妥工作時間、工作報酬、工作內容
    等關係勞動條件內容之基本事項，雙方議定同意聘僱後，如
    雇主採匯款方式支付薪資，始會要求應徵者告知個人領取薪
    資之行別、帳號等資料，或另開立帳戶，供作薪資匯款之用
    ，且若欲就員工薪資以金融帳戶轉帳入薪，大可要求應徵者
    提供身分證相關資料及帳戶帳號資料，即得以之向金融機構
    設定薪資轉帳功能，衡情斷無要求尚未受僱之應徵者交付帳
    戶提款卡或密碼以探詢受僱人債務狀況、信用狀況等隱私資
    料或需憑提款卡始得辦理薪資轉帳之理，況持提款卡、密碼
    等資料僅能透過自動櫃員機查詢該帳戶最新存款餘額，並無
    法顯示任何過去之交易紀錄，更無可能從中得知帳戶持有人
    之信用紀錄而資為徵信方法。以被告高悅寧供稱提供提款卡
    與該自稱「經理」之男子時，其為科技大學肄業之智識程度
    ，且曾有在巴黎人壽、天緯股份有限公司在職之社會經驗，
    被告蔣若瀅於本案發生時亦就讀高中，並曾於97年2 月至98
    年12月間在研華科技公司上班，有其等於準備程序之供述在
    卷可認（見本院卷(二)第19至20頁），是依被告高悅寧、蔣若
    瀅之年齡與工作經歷，並非毫無社會經驗之人，衡情已具有
    相當之社會歷練與智識程度，其等對於一般求職聘僱的程序
    或習慣，自難諉稱不知。況被告高悅寧自承在巴黎人壽工作
    時，該公司是將薪水匯到其另外一個中國信託之銀行帳戶內
    ，而其上開台新銀行帳戶亦曾供天緯公司匯入款項之用，被
    告蔣若瀅亦供承在科技公司上班時，該公司是將薪水匯入其
    第一銀行之帳戶內，其等均未提供提款卡給該等公司（見本
    院卷(二)第20頁），是被告高悅寧、蔣若瀅對於應徵工作縱為
    將來領取薪資之用，亦無庸提供提款卡、密碼乙節，當知之
    甚明，否則日後辛苦賺得之薪資，豈非處於隨時遭雇主提領
    一空之狀態？再觀諸被告高悅寧於審理時供稱其知悉提款卡
    之功能就是提款匯款，亦無法說明其提供提款卡，可查到如
    何之信用（見本院卷(二)第94至95頁），是其對於提款卡之功
    能顯甚為了然。
  (三)再者，被告高悅寧於本院審理時供稱：其是在林森北路的麥
    當勞應徵的，對方是男生，大約40多歲，但不知道對方的名
    字，也不知道公司詳細的地址，只知道在附近等語（見本院
    卷(二)第19頁反面、第95頁），被告蔣若瀅則供稱：其不知道
    「劉小姐」的姓名與居住地，也沒有去過所要應徵工作之公
    司，在將第一銀行之提款卡及密碼寄給對方前，並沒有跟對
    方見過面等語（見本院卷(二)第40頁、第97頁反面），是被告
    蔣若瀅已自承與該名自稱「劉小姐」之人未曾謀面，被告高
    悅寧、蔣若瀅均不知取得其等提款卡之人的身分背景，亦不
    知公司地址何在等情，以金融帳戶提款卡使用具有專屬性，
    為防止他人探知內容或非法使用，無不妥當保存，縱將之託
    付他人持有，必有合理且重要之授權原因，所交付對象亦屬
    親近或值得信賴之人，或能確定安全無虞可以取回後，方可
    能交付，另現今我國金融機構對申請帳戶之人並無特別資格
    限制，若無特殊或違法之目的，外人實無經手或取得他人帳
    戶資料之必要，故被告高悅寧、蔣若瀅既已告知對方提款卡
    密碼，又將卡片交付，堪認其已知悉並同意對方使用其所交
    付提款卡，否則焉會任意輕信真實身分不詳首次謀面陌生人
    ，甘冒帳戶存款遭提領及事後無法取回提款卡風險，即將具
    有專屬性之帳戶提款卡交付予他人。另被告高悅寧所稱其應
    徵之地點係在麥當勞，該處顯非合乎常情之應徵與面試地點
    ，因一般正當經營之公司，必然有固定之辦公處所，應徵員
    工應係在辦公處所為之，豈有在速食餐廳面試人員並收取提
    款卡之理？被告高悅寧前已有工作經驗，非無社會歷練之人
    ，且依被告高悅寧前開所述，足見其對於實際工作內容、公
    司名稱、地址、聯絡方式、公司應徵人員等均無所悉，縱然
    被告高悅寧急於求職，卻在一無所悉之情形下，提供無徵信
    功能之提款卡給對方查詢使用，顯然有違常情。況且，被告
    高悅寧亦已供承，其在交付該台新銀行帳戶之提款卡給「經
    理」時，該帳戶內沒有錢，當天見面交完提款卡後，對方有
    打電話來問密碼，不然不能錄用，其在給密碼時已經覺得有
    點奇怪，其覺得工作應該沒有要用到這種程度，但對方說就
    給了等語（見本院卷(二)第19頁反面、第94至95頁），被告蔣
    若瀅亦供稱其在寄提款卡之後，就一直聯絡不到「劉小姐」
    ，而開始緊張，該帳戶內並沒有錢，但因為有將密碼給對方
    ，擔心對方會將該提款卡拿去做非法的事情等語（見本院卷
    (二)第98頁反面至99頁），且被告蔣若瀅在本院訊問其是否在
    寄出提款卡之前，就已知道提款卡可能會被拿去做非法的事
    情時，即點頭表示知悉（見本院卷(二)第至99頁）。足見被告
    高悅寧、蔣若瀅對於該「經理」、「劉小姐」將其等帳戶供
    作他人施行詐騙等不法用途之情，顯已有所認識，且該事實
    之發生不違背其本意，被告2 人自有幫助詐欺取財之未必故
    意至明。
  (四)至被告蔣若瀅雖提出自由時報分類廣告版、宅急便收執聯及
    其友人於98年11月初與門號0000000000號持用人之通聯譯文
    及光碟等（見本院卷(一)第23至26頁、本院卷(二)第28至31頁）
    ，及被告高悅寧供稱係以手機門號0000000000號與該「經理
    」聯絡，並有該門號之通聯紀錄在卷可參（見本院99年度簡
    字第956 號卷第38至45頁），欲證明其等確係為謀職目的而
    交付上開帳戶資料，惟依上開證據方法雖可認被告蔣若瀅確
    有將其提款卡寄出及98年10月19日之自由時報確有應徵交友
    網之電話接聽人員之廣告，或可認被告高悅寧確有持上開門
    號於98年10月20日與持用門號00000000000 之持用人有密集
    通話之紀錄，然此僅能證明被告高悅寧曾以上開電話與該門
    號持用人聯繫，及被告蔣若瀅確有將其第一銀行之提款卡寄
    出，尚無從探知對話之內容或寄出提款卡之原因，而被告高
    悅寧、蔣若瀅與對方之通話內容為何、其等之間做何約定、
    與其等交付上開帳戶之提款卡及密碼之間有無何具體關連，
    則均無從知悉，是尚難憑前揭證據，即為被告2 人有利之認
    定。況輔以目前因提供帳戶幫助他人犯罪之情形層出不窮，
    並屢經媒體大肆報導，犯罪集團為避免引起偵查機關注意，
    自不敢直接於報紙上刊登收購或租用帳戶之字樣，而改以應
    徵工作為幌子，吸引見報者與之聯絡後，再告知以一定代價
    收購帳戶，更係邇來常見之收購帳戶手法，自不能僅以被告
    蔣若瀅提出報載確有應徵交友網之電話接聽人員之工作廣告
    與對方聯絡，即認被告蔣若瀅對其提供上開銀行帳戶資料給
    他人，可能遭利用為詐欺取財之人頭帳戶等情實不知情，而
    遽為有利於被告蔣若瀅之認定。
  (五)又被告蔣若瀅雖聲請傳訊黃尉哲，辯稱其在寄出上開第一銀
    行提款卡後數日，「劉小姐」又以要查詢信用狀況為由，要
    求其寄出自然人憑證，而其所寄出之自然人憑證，經基隆警
    方告知已在黃尉哲身上所查獲等語，而證人黃尉哲確係擔任
    詐騙集團內之車手，負責領取內含提款卡之包裹，並負責確
    認該提款卡是否為警示帳戶，再依該集團上層之人之指示領
    取他人受詐騙而匯入該提款卡所屬帳戶內之款項後，轉匯到
    指定之帳戶，被告蔣若瀅寄送上開第一銀行提款卡時，宅急
    便收執聯上收件人欄記載之「詹偉傑」，亦係由證人黃尉哲
    持「詹偉傑」之證件所領取，而證人黃尉哲所屬之詐騙集團
    於取得被告蔣若瀅上開第一銀行帳戶之提款卡及密碼後，確
    有向證人蘇新富佯稱係PC HOME 網站購物中心人員，因之前
    以信用卡刷卡網路購物時，誤設為分期付款，致證人蘇新富
    陷於錯誤，而於98年10月22日晚間9 時32分許、9 時36 分
    ，依指示操作自動櫃員機而匯入現金7 萬9 千元、2 萬1 千
    元至被告蔣若瀅之第一銀行帳戶內等情，業經證人黃尉哲證
    述在卷（見本院卷(二)第85至89頁），並有臺灣基隆地方法院
    99年度訴字第145 號判決、基隆市警察局100 年1 月31日基
    警刑大偵四字第1000002798號函及其所附職務報告、基隆市
    警察局刑事案件移送書、蔣若瀅自然人憑證影本、通聯紀錄
    、基隆市警察局刑警大隊98年度證字第1688號扣押物品清單
    等件在卷可參（見本院卷(一)第36至77頁，本院卷(二)第45至58
    頁），惟證人黃尉哲並未見過本案被告蔣若瀅，在該詐騙集
    團中不負責登報應徵工作，亦無負責面試，在收取包裹時，
    亦不會與寄件人有所聯繫，業據其證述在卷，是其對於被告
    蔣若瀅與「劉小姐」之對話內容、被告蔣若瀅寄出提款卡之
    原因，均無所知悉，然被告蔣若瀅在未清楚確認公司名稱及
    所在，復不明瞭「劉小姐」之姓名年籍，即將所申辦具專屬
    性之上開第一銀行帳戶提款卡寄交他人，是縱依證人黃尉哲
    上開證述、被告蔣若瀅所提出之宅急便收執聯、自由時報及
    臺灣基隆地方法院99年度訴字第145 號判決等件，固可認定
    被告蔣若瀅主觀上並非明知收取提款卡之人為詐欺集團後，
    仍然交付第一銀行提款卡及密碼，供詐欺集團作為人頭帳戶
    使用，亦即被告蔣若瀅就其主觀犯意之強度並非已達直接故
    意，惟被告蔣若瀅對於其所提供提款卡及密碼或有可能遭詐
    欺集團用以詐欺犯行使用，客觀上已得預見其會發生，而仍
    然在不違背本意之情形下交付等情，已據本院認明無誤，業
    如上述，是被告蔣若瀅尚非單純之詐欺被害人而已，自無法
    單憑此節逕予排除被告蔣若瀅主觀上有不確定故意之可能，
    併此說明。
  (六)綜上，被告高悅寧、蔣若瀅對於該等「經理」、「劉小姐」
    之人有可能將其帳戶用於匯入財產犯罪之不法所得，再以提
    款卡加以提領，應可預見，仍將上開銀行帳戶提款卡及密碼
    資料提供他人，雖無證據顯示被告2 人有參與該詐騙集團成
    員詐取被害人蘇新富財物之犯行，然其等當可預見提供上開
    銀行帳戶資料交付他人，可遭利用為詐欺取財之人頭帳戶，
    藉以匯入及提領詐欺取財之不法所得，而對於正犯遂行詐欺
    取財之犯行資以助力等情甚明，其仍以果發生詐欺取財之結
    果亦不違其本意之不確定幫助故意，為提供上開銀行帳戶提
    款卡資料予詐騙集團使用之行為。是以，本件事證明確，被
    告高悅寧、蔣若瀅幫助詐欺犯行洵堪認定，應依法論科。
三、(一)按刑法上之故意，非僅指直接故意，尚包含間接故意（即
      未必故意），所謂間接故意係指行為人對於構成犯罪事實
      ，預見其發生而其發生並不違反其本意者而言，刑法第13
      條第2 項定有明文。且幫助犯之成立以行為人主觀上認識
      被幫助者正欲從事犯罪或係正在從事犯罪，且該犯罪有既
      遂之可能，而其行為足以幫助他人實現構成要件者，即具
      有幫助故意，並不以行為人確知被幫助者係犯何罪名為必
      要，至於行為人在正犯實施犯罪前為幫助行為者，則構成
      事前幫助犯。金融帳戶為個人之理財工具，一般民眾皆可
      自由申請開設金融帳戶，並無任何特殊之限制，且得同時
      在不同金融機構申請多數存款帳戶使用，並無借用他人帳
      戶使用之必要。又衡諸一般常情，任何人均可辦理金融帳
      戶存摺使用，如無正當理由，實無借用他人存摺使用之理
      ，而金融存摺亦事關個人財產權益之保障，其專有性甚高
      ，除非本人或與本人親密關係者，難認有何理由可自由流
      通使用該存摺，一般人均有妥為保管及防止他人任意使用
      之認識，縱特殊情況偶需交付他人使用，亦必深入瞭解用
      途及合理性，始予提供，且該等專有物品如落入不明人士
      手中，而未加以闡明正常用途，極易被利用為與財產有關
      之犯罪工具，此為吾人依一般生活認知所易於體察之常識
      ，而有犯罪意圖者，非有正當理由，竟徵求他人提供帳戶
      ，客觀上可預見其目的，係供為某筆資金之存入，後再行
      領出之用，且該筆資金之存入及提領過程係有意隱瞞其流
      程及行為人身分曝光之用意，一般人本於一般認知能力均
      易於瞭解（最高法院93年度台上字第31號判決要旨可資參
      照）。況以電話、手機簡訊通知中獎、刮刮樂、退費或佯
      稱金融卡遭冒用、付款交易設定錯誤而須更改資料等類似
      之不法詐騙份子，為掩飾其等不法行徑，以避免執法人員
      循線查緝，經常利用他人存款帳戶暨印章、提款卡暨密碼
      ，以確保犯罪所得免遭查獲，類此案件在社會上層出不窮
      ，亦屢經報章雜誌及其他新聞媒體再三披露，故避免此等
      專屬性甚高之物品被不明人士利用為與財產有關之犯罪工
      具，亦為一般生活認知所應有之認識。且一般人對自己之
      金融機構帳戶所用之存摺、提款卡、密碼及印鑑，均妥為
      保管，恐被他人得知帳號或密碼後，有被冒領、或其他非
      法使用之虞。而被告高悅寧、蔣若瀅分將其台新銀行、第
      一銀行帳戶之提款卡及密碼資料，提供予素昧平生某真實
      姓名年籍不詳人士，衡之常情，被告2 人當有預見該人應
      係將該等物品供作詐欺犯罪之用，則該收受帳戶之人將該
      帳戶用來供自己或他人作為詐欺取財之用，亦為被告2 人
      所容忍及允許，亦即不違反被告2 人之本意，被告高悅寧
      、蔣若瀅均具有不確定幫助故意至為灼然。
    (二)查被告高悅寧、蔣若瀅交付上開台新銀行、第一銀行帳戶
      之提款卡及密碼供他人不法使用，顯係基於幫助他人詐欺
      取財之不確定犯意，且其所為提供該金融帳戶提款卡及密
      碼等資料之行為亦屬刑法詐欺取財罪構成要件以外之行為
      ，是被告高悅寧、蔣若瀅既以幫助他人犯罪之意思而參與
      犯罪構成要件以外之行為，核其等所為，均係犯刑法第30
      條第1 項前段、同法第339 條第1 項之詐欺取財罪之幫助
      犯，並皆依刑法第30條第2 項之規定，按正犯之刑減輕之
      。爰審酌被告高悅寧、蔣若瀅提供上開帳戶提款卡及密碼
      等資料予不法犯罪集團使用，不僅造成執法機關不易查緝
      犯罪行為人，嚴重危害社會治安，助長社會犯罪風氣，更
      造成被害人求償上之困難，及被告2 人犯後均否認犯行，
      復未賠償被害人所受損害，惟念及被告高悅寧、蔣若瀅前
      均無犯罪前案紀錄，有其等之臺灣高等法院被告前案紀錄
      表在卷可參，素行均尚佳，暨兼衡被告高悅寧為大學畢業
      ，現擔任業務助理，月薪2 萬2 千元，被告蔣若瀅仍就讀
      高中夜校，現為工廠的品檢人員，月收入約1 萬8 千元至
      1 萬9 千元，均未婚，及其等犯罪手段、生活狀況、智識
      程度、被害人遭受損害之程度等一切情狀，分別量處如主
      文所示之刑，並均諭知易科罰金之折算標準，以示懲儆。
據上論斷，應依刑事訴訟法第452 條、第299 條第1 項前段，刑
法第339 條第1 項、第30條第1 項前段、第2 項、第41條第1 項
前段，刑法施行法第1 條之1 ，判決如主文。
本案經檢察官陳仕蘭到庭執行職務。
中    華    民    國    100    年    4     月    12    日
                  刑事第十九庭  審判長法  官  李明益
                                      法  官  高若珊
                                      法  官  林佑珊
上正本證明與原本無異。
如不服本判決應於收受送達後10日內向本院提出上訴書狀，並應
敘述具體理由；其未敘述上訴理由者，應於上訴期間屆滿後20日
內向本院補提理由書（均須按他造當事人之人數附繕本）「切勿
逕送上級法院」。告訴人或被害人如對於本判決不服者，應具備
理由請求檢察官上訴，其上訴期間之計算係以檢察官收受判決正
本之日期為準。
                                      書記官  陳宏璋
中    華    民    國   100    年    4     月    13    日
附錄本案論罪科刑法條全文：
中華民國刑法第339條
（普通詐欺罪）
意圖為自己或第三人不法之所有，以詐術使人將本人或第三人之
物交付者，處5年以下有期徒刑、拘役或科或併科1千元以下罰金
。
以前項方法得財產上不法之利益或使第三人得之者，亦同。
前二項之未遂犯罰之。